【裁判字號】    95,台上,6467
【裁判日期】    951123
【裁判案由】    強盜
【裁判全文】
最高法院刑事判決            九十五年度台上字第六四六七號
上 訴 人  甲○○
上列上訴人因強盜案件，不服台灣高等法院中華民國九十五年九
月二十八日第二審判決（九十五年度上訴字第三○八六號，起訴
案號：台灣桃園地方法院檢察署九十四年度偵字第三六六○、五
一四二、五七五一、九四九○、一○四五一號「原判決除九四九
○號外，其餘漏載」），提起上訴，本院判決如下：
    主  文
上訴駁回。
    理  由
按刑事訴訟法第三百七十七條規定，上訴於第三審法院，非以判
決違背法令為理由，不得為之。是提起第三審上訴，應以原判決
違背法令為理由，係屬法定要件。如果上訴理由狀並未依據卷內
訴訟資料，具體指摘原判決不適用何種法則或如何適用不當，或
所指摘原判決違法情事，顯與法律規定得為第三審上訴理由之違
法情形，不相適合時，均應認其上訴為違背法律上之程式，予以
駁回。本件原審經審理結果，認為上訴人甲○○準強盜犯行明確
，因而撤銷第一審關於該部分科刑之判決，改判以上訴人共同準
強盜犯行，有刑法第三百二十一條第一項第二、三款之加重情形
，而論以同法第三百三十條第一項之罪刑（累犯），已詳敘其調
查、取捨證據之結果及憑以認定犯罪事實之心證理由。並就上訴
人否認之供詞及其所辯各語認非可採，予以論述。經核所為論敘
均與卷內證據資料相符，從形式上觀察，並無認定事實不依證據
或有何採證違背證據法則等違法情形存在。證人即被害人乙○○
於第一審審理時經行交互詰問，雖結稱伊遭二名竊嫌持電擊棒攻
擊後，該二名歹徒未曾離開其視線，伊不認識該二名竊嫌，不知
渠等名字，對該較瘦之歹徒長像係朦朧的，當初在警詢時因警方
抓到較胖者（指已判決確定之共同正犯黃忠清），另依車牌號碼
查出車主係上訴人，係警方提供伊上訴人之名字，持電擊棒之歹
徒作勢要電伊時，距離蠻遠的，約有該法庭之寬度等語。然所稱
伊對該長像較瘦歹徒之印象係朦朧的，係以第一審審理當時（民
國九十五年四月四日）之記憶印象而言，以其時距案發（九十四
年三月十五日）已逾一年，則劉女對該較瘦歹徒長像之記憶，趨
於朦朧，甚至淡忘，乃符合常情，此由劉女於該次審理時又稱伊
於警詢指認上訴人之照片，並非受警方誤導，而係伊有看見持電
擊棒攻擊伊，較瘦之歹徒長像，伊當時於警詢指認上訴人照片，
非常確定上訴人即係持電擊棒電伊之人，現在看上訴人之照片仍
覺得與該歹徒很像，祇因時隔太久，故不能百分之一百肯定等語
亦明。至該證人所稱持電擊棒作勢要電伊之歹徒，距離伊蠻遠的
，約有法庭寬度之語，係指渠遭該較瘦歹徒持電擊棒電擊渠左手
臂後，曾企圖尾追該二歹徒，其中該較瘦者見狀，再度持電擊棒
對之作勢，予以嚇阻而言，非謂渠未遭行竊歹徒持電擊棒電擊施
暴。是要不能以乙○○上開供證即否認上訴人於案發當時有夥同
黃忠清持電擊棒行竊，並於竊行敗露後，持之對劉女攻擊施暴之
犯行，即不能以之認係對上訴人有利之證據。則原判決對此未說
明不採之理由，應無判決理由不備之違法。是上訴意旨執以指摘
原判決違背法令，核與法律規定得為第三審上訴理由之違法情形
，不相適合。依上揭說明，本件上訴顯屬違背法律上之程式，應
予駁回。至第一審判決關於上訴人連續加重竊盜罪部分，已經上
訴人於原審審理時具狀撤回該部分之上訴，故原審對之未再加論
斷、判決，原無不合。上訴意旨就該部分指原判決有已受請求事
項，未予判決之違法，顯屬誤會，併予敘明。
據上論結，應依刑事訴訟法第三百九十五條前段，判決如主文。
中    華    民    國  九十五  年   十一   月  二十三  日
                      最高法院刑事第八庭
                          審判長法官  張  淳  淙
                                法官  劉  介  民
                                法官  張  春  福
                                法官  洪  昌  宏
                                法官  蔡  彩  貞
      本件正本證明與原本無異
                                      書  記  官
中    華    民    國  九十五  年   十一   月   三十   日
                                                      Ｑ


司法院資訊處製作；財團法人民間司法改革基金會備份。
